最高法院刑事判決                                八十六年度台上字第八七七號
    上訴人  甲○○
右上訴人因妨害自由案件，不服台灣高等法院中華民國八十五年五月三日第二審判決
（八十五年度上訴字第九三一號，起訴案號：台灣台北地方法院檢察署八十四年度偵
字第二三八二四號），提起上訴，本院判決如左：
    主  文
上訴駁回。
    理  由
按刑事訴訟法第三百七十七條規定，上訴於第三審法院，非以判決違背法令為理由，
不得為之。是提起第三審上訴，應以原判決違背法令為理由，係屬法定要件。如果上
訴理由狀並未依據卷內訴訟資料，具體指摘原判決不適用何種法則或如何適用不當，
或所指摘原判決違法情事，顯與法律規定得為第三審上訴理由之違法情形，不相適合
時，均應認其上訴為違背法律上之程式，予以駁回。本件上訴意旨略稱：(一)被害人闕
阿傳與證人黃美珠之供述互相矛盾，又李姓男子對闕阿傳施暴，與上訴人無關，自不
能令上訴人負責。(二)上訴人於八十五年三月二十五日聲請傳訊相關人證，原審未予調
查，顯然違法。(三)原判決論罪科刑並撤銷第一審之緩刑，理由矛盾等語。經查原判決
綜合卷內資料，認定上訴人於民國八十四年九月三十日凌晨一時許，以被害人闕阿傳
借款未依約償還為由，夥同李姓不詳姓名男子，將闕阿傳誘至上訴人經營之健民車行
後，將車行鐵門拉下，由李姓男子持鐵椅、煙缸毆擊闕阿傳成傷，並喝令不得離去
，復要求闕阿傳通知其友人黃美珠、陳鎮洲二人到場，約由闕阿傳向機車行分期購買
機車，再以機車作保借款，並由黃美珠提供身分證、印章為闕阿傳擔任保證人，迄同
日上午十一時許，始讓闕阿傳離去等情，因而撤銷第一審之不當判決，改判論處上訴
人以非法方法剝奪人之行動自由罪刑，已詳其所憑之證據及認定之理由，並說明上
訴人否認犯罪所持辯解，係推卸刑責之詞，不足採取。就形式上觀察，原判決要無採
證認事違背經驗法則、論理法則或理由矛盾之違背法令情形。復查上訴人固於原審具
狀聲請傳訊證人闕阿傳（原審卷第二十四頁反面），原審以本件事證已明，且闕阿傳
已於警訊、偵查中及第一審供述被害情節甚詳，無再予傳訊之必要，原審未予傳訊，
尚不得指為調查職責未盡，雖原判決疏未於判決理由說明不予傳訊之理由，其踐行之
訴訟程序稍有瑕疵，但於判決結果不生影響，依刑事訴訟法第三百八十條規定，不得
據為適法之第三審上訴理由。其他上訴意旨置原判決之明白論斷於不顧，仍執陳詞，
否認犯罪並主張闕阿傳與證人黃美珠之供述矛盾，原判決未諭知緩刑為不當云云，對
原審採證認事及量刑之職權行使，單純為事實上之爭執，不涉及原判決違背法令之問
題，至於又徒憑己見，漫指原判決理由矛盾及調查職責未盡，尚不足據以辨認原判決
已具備違背法令之形式，核與前揭得為第三審上訴理由之法定要件不相適合，應認其
上訴為違背法律上之程式，予以駁回。
據上論結，應依刑事訴訟法第三百九十五條前段，判決如主文。
中      華      民      國    八十六    年      二      月    二十六    日
                              最高法院刑事第四庭
                                  審判長法官  莊  來  成
                                        法官  曾  有  田
                                        法官  王  德  雲
                                        法官  謝  俊  雄
                                        法官  林  永  茂
      右正本證明與原本無異
                                              書  記  官
中      華      民      國    八十六    年      三      月      五      日
